【裁判字號】    89,易,3416
【裁判日期】    890913
【裁判案由】    竊盜等
【裁判全文】
臺灣高雄地方法院刑事判決                        八十九年度易字第三四一六號
    公  訴  人  臺灣高雄地方法院檢察署檢察官
    被      告  甲○○
右列被告因竊盜案件，經檢察官提起公訴（八十九年度偵字第一四七三三號），本院
判決如左：
    主  文
甲○○毀壞門扇竊盜，處有期徒刑柒月。
    事  實
一、甲○○與乙○○原係夫妻關係，於民國八十六年間協議離婚時，雙方協議兩人婚
    姻關係存續中所購置之高雄縣鳳山市○○○路七五號房屋及屋內傢俱電器用品均
    歸乙○○所有居住使用，甲○○則搬離上址另覓住處。嗣後乙○○再婚，遷往屏
    東夫家居住，遂暫將傢俱電器用品留置屋內上鎖離去。詎甲○○因不甘上揭房屋
    及家電等財產均歸乙○○所有，竟意圖為自己不法之所有，未經乙○○同意，即
    於八十九年六月九日下午二時許，以請走祖先牌位為由，破壞上址之門鎖後，侵
    入屋內（已據告訴），趁機連同乙○○所有之冰箱、洗衣機、音響、冷氣機各一
    台及床舖二張，一併竊取載走，運至其坐落高雄縣鳳山市○○○路八五巷三九號
    附一之住處使用。迨同年月三十日上午十一時許，乙○○返回上址發現門鎖毀損
    ，屋內物品遭人偷竊，旋即報警處理，嗣於同年七月二日上午六時三十分許，會
    同警方在甲○○上開住處，當場查獲前揭失竊之傢俱電器用品。
二、案經乙○○訴請高雄縣警察局鳳山分局報告臺灣高雄地方法院檢察署檢察官偵查
    起訴。
    理  由
一、訊之被告甲○○固坦承前揭房屋及屋內傢俱電器用品，於其與告訴人乙○○離婚
    時，已協議均歸乙○○所有，及其於八十九年六月九日下午二時許，未經乙○○
    同意進入屋內請祖先牌位時，一併將屋內之冰箱、洗衣機、音響、冷氣機各一台
    及床舖二張載走等事實，惟矢口否認有毀壞門鎖竊取上開傢俱電器用品之犯行，
    辯稱：該屋門未鎖，伊開門進去請祖先牌位時，看屋內電器用品壞掉，故搬去修
    理，伊未破壞門鎖云云。惟查，告訴人於同年月三十日上午十一時許，返回上址
    時，發現大門門鎖遭破壞，屋內冰箱、洗衣機、音響、冷氣機及床舖等物均遭人
    竊走，經報警後會同警方於同年七月二日上午六時三十分許，在被告上開住處，
    當場查獲其所失竊之傢俱電器用品等事實，業據告訴人於警、偵訊中指訴綦詳，
    且有現場照片七張暨警員所製作之現場紀錄、贓物領據各一紙附卷為憑，而被告
    與告訴人離婚時，已協議前揭房屋及屋內傢俱電器用品均歸告訴人所有居住使用
    一情，已為被告所承認（見本院八十九年八月三十一日審判筆錄），並有離婚協
    議書影本一份附於警訊卷可參，被告既與告訴人離婚而搬離該處，且明知上開家
    電用品均已歸屬告訴人所有，伊已無權使用，自不可能再自費為告訴人修理，況
    上開物品均未故障、損壞之事實，復據告訴人陳明在卷可按，縱依被告所提出之
    之冰箱修理收據一紙，堪認被告確有修理冰箱之事實，進而推認該冰箱確有故障
    ，惟該冰箱既未經告訴人丟棄，自尚屬告訴人所有之物，被告侵入告訴人住宅，
    未告逕予擅取修理後供己使用，其有不法所有之意圖自明，況被告除該冰箱外，
    尚取走告訴人之洗衣機、音響、冷氣機各一台及床舖二張等物，而此部分物品並
    無毀壞，已據告訴人陳明，被告對此亦不爭執，其辯稱搬去修理一詞，於此即無
    法做合理說明，故此部分辯詞，應無可採信。再按告訴人既與被告離異後再婚因
    而搬至屏東夫家居住，僅定期返回上址察看，自不可能將仍置放有傢俱用品之房
    屋未加以閉鎖即任意離去，恣任他人得自由進出，是被告辯稱告訴人未將屋門上
    鎖，伊係開門進入等詞，有違經驗法則，亦不足採，而告訴人於八十九年六月三
    十日上午返回上址時，原有鑰匙已不能開啟門扇，經請鎖匠前來開鎖始得進入等
    情，復據告訴人於本院陳明可按（見本院八十九年八月十七日訊問筆錄），顯見
    告訴人房屋之門鎖已遭被告毀壞，被告顯係破壞大門之門鎖侵入告訴人房屋竊取
    傢俱電器用品等犯行，事証明確，應堪以認定。
二、按告訴人所有坐落高雄縣鳳山市○○○路七五號房屋，於被告行竊當時，雖無人
    在內，惟屋內既尚放置傢俱電器用品，告訴人顯仍定期或不定期返回該處居住，
    該址應屬住宅，應堪肯認。又告訴人上址之大門門鎖係鑲嵌入門中，構成門之一
    部分之鎖，非係附加於門上之鎖，已據告訴人陳明在卷，故被告毀壞該門鎖入室
    竊盜，核其所為，係犯刑法第三百二十一條第一項第二款之毀壞門扇竊盜罪及同
    法第三百零六條第一項侵入住宅罪。至被告毀壞門鎖之行為雖亦屬毀損行為，惟
    此部分犯行已結合於所犯之毀壞門扇竊盜罪之罪質中，故告訴人雖亦表明訴究毀
    損罪責，然仍無另論毀損罪之理，附此敘明。又被告所犯上開毀壞門扇竊盜罪及
  侵入住宅罪二罪之間，有方法結果之牽連關係，應依刑法第五十五條之規定，從
    較重之毀壞門扇竊盜罪處斷。爰審酌被告年已五十餘歲，猶不知夫妻好聚好散之
    相待之道，因見告訴人與其離異後又再婚，不甘協議離婚之初，同意將兩人婚姻
    關係存續中所購置之房屋及屋內傢俱電器用品均分歸告訴人所有，自己則分毫未
    得，因而返回該屋竊取屋內物品運回住處供己使用，年屆知天命之年，猶無縱親
    如夫妻子女財產仍各自獨立歸屬之認知，率性侵入已與其離異且歸屬告訴人之房
    屋竊取物產，嗣經告訴人報警人贓俱獲後，猶飼詞狡辯，毫無悔意，惡性顯屬不
    輕，惟念其所竊取之物，均為告訴人放置屋內之舊傢俱電器用品，且係供己使用
    ，並未予以變賣銷贓，犯罪情節尚非重大等情狀，量處如主文所示之刑。
據上論斷，應依刑事訴訟法第二百九十九條第一項前段，刑法第三百二十一條第一項
第二款、第三百零六條第一項、第五十五條，判決如主文。
中      華      民      國    八十九    年      九      月     十三     日
                                臺灣高雄地方法院刑事庭
                                    法  官  陳淑卿
右正本證明與原本無異。
如不服本判決，應於判決送達後十日內，向本院提出上訴狀。
                                    書記官  陳朝宗
中      華      民      國    八十九    年      九      月     十五     日
附錄本判決論罪之法條：
刑法第三百二十一條第一項第二款、第三百零六條第一項。


司法院資訊處製作；財團法人民間司法改革基金會備份。
